【裁判字號】    89,上易,1267
【裁判日期】    890919
【裁判案由】    違反商標法
【裁判全文】
臺灣高等法院高雄分院刑事判決                  八十九年度上易字第一二六七號
    上訴人  台灣高雄地方法院檢察署檢察官
    被  告      甲○○
右上訴人因被告違反商標法案件，不服臺灣高雄地方法院八十九年度易字第二二四五
號中華民國八十九年六月廿日第一審判決（起訴案號：臺灣高雄地方法院檢察署八十
八年度偵字第三○一六四號），提起上訴，本院判決如左：
      主      文
上訴駁回。
      理      由
一、本案經本院審理結果，認為不能證明被告甲○○犯違反商標法罪，原審認被告甲
    ○○不構成犯罪，而判決無罪，並無不合，原判決應予維持，並引用第一審判決
    書記載無罪之理由如附件。
二、經查：商標法第六十三條之罪，係以販賣、意圖販賣而陳列、輸出或輸入等行為
    為犯罪之構成要件。本件被告甲○○被查獲時，所約定之取貨人「阿賢」尚未出
    現，自屬尚未著手交付而屬販賣未遂，被告甲○○持有該偽造之信用卡，縱有販
    賣之意圖，惟因未有行為，尚與商標法第六十三條所定之「販賣」「意圖販賣而
    陳列」「輸出或輸入」等構成要件不符。又被告甲○○之行為應屬販賣未遂，因
    商標法第六十三條之罪並無處罰販賣未遂之規定，亦不得論被告甲○○以販賣仿
    冒商標商品未遂罪。至檢察官以雙方有買賣合意時，認即應成立販賣罪，不以交
    付為必要云云，惟此尚非現行刑法上「販賣」一詞通說之見解，被告甲○○之行
    為尚與商標法第六十三條之罪之構成要件不符，尚不構成犯罪。
三、原審以被告甲○○之行為尚不構成犯罪，依法諭知無罪，核無不合，檢察官上訴
    指摘原判決不當，為無理由，應予駁回。
四、據上論斷，應依刑事訴訟法第三百七十三條、第三百六十八條，判決如主文。
本案經檢察官林應華到庭執行職務。
中      華      民      國    八十九    年      九      月     十九     日
                              臺灣高等法院高雄分院刑事第八庭
                                  審判長法官  郭雅美
                                        法官  洪兆隆
                                        法官  張盛喜
右正本證明與原本無異。
不得上訴。
                                      書記官  鄭翠芬
中    華    民    國     八十九     年       九       月    二  十      日
                                                                        Ｆ
附件：
臺灣高雄地方法院刑事判決                        八十九年度易字第二二四五號
    公  訴  人  臺灣高雄地方法院檢察署檢察官
    被      告  甲○○  男三十七歲（民國○○○年○月○○○日生）
                        住高雄市新興區○○○○路一三六號
                        身分證統一編號：Ｅ0000000五號
右列被告因商標法案件，經檢察官提起公訴（八十八年度偵字第三○一六四號），本
院判決如左：
    主  文
甲○○無罪。
    理  由
一、公訴意旨略以：被告甲○○明知綽號「威哥」之不詳成年男子於八十八年十一月
    八日，在高雄市○○路、林森路口所交付之以鋁箔包所裝之物品為偽造之信用卡
    ，卡面有冒用花旗銀行、玉山銀行、上海銀行海、世華銀行、荷蘭銀行、渣打銀
    行、美國銀行等銀行之服務標章，竟與「威哥」共同基於販賣之故意，由被告攜
    帶該等偽造之信用卡於同日十六時許，至台北市中山區○○○路○段四十二號「
    吾愛吾家」咖啡店，準僅交付與買主「阿賢」，其於等待阿賢到場之際，即為警
    當場查獲，並當場扣得該等偽造之信用卡一百零九張。因認被告涉嫌違反商標法
    第六十三條之罪。
二、按犯罪事實應依証據認定之，無証據不得推定其犯罪事實。刑事訟訴法第一百五
    十四條定有明文。本件公訴意旨認被告涉犯商標法第六十三條之罪，係以被告明
    知所攜帶之物係偽造之信用卡，並有該等偽造之信用卡扣案為據。訊之被告甲○
    ○否認犯行，並於警訊、偵查及本院審理中均辯稱：本件偽造之信用卡係威哥託
    伊轉交予阿賢，然伊不知所帶之物為偽造之信用卡云云。按商標法第六十三條係
    以販賣、意圖販賣而陳列、輸出或輸入等行為為犯罪構成要件。被告受託攜帶之
    本件偽卡雖以飲料之鋁箔包包裝，惟如係飲料自無須託專人由高雄送至台北，且
    由重量亦可知其中另有他物，再者，被告亦自承受託之報酬有新台幣（以下同）
    二、三萬元，其所辯不知所帶何物固違經驗法則而無可採。惟被告雖明知受威哥
    之託轉交阿賢之物為偽造之信用卡，亦無從據以認定威哥託被告交付本件偽卡予
    阿賢係出於販賣之意。且被告被查獲時，約定之取貨人阿賢尚未出現，自無從著
    手交付而為販賣行為，其單純持有該等偽卡，縱有販賣之意圖，亦無上述商標法
    第六十三條所定「販賣、意圖販賣而陳列、輸出或輸入」等構成要件行為。此外
    復查無其它積極証據足証被告有公訴意旨所指之犯行，不能証明被告犯罪。依法
    應為無罪之諭知。
據上論斷，應依刑事訴訟法第三百零一條第一項，判決如主文。
本案經檢察官朱秋菊到庭執行職務。
中    華    民    國    八十九    年      六      月      二十        日
                                  臺灣高雄地方法院刑事第七庭
                                      法  官  蔡  國  卿
右正本證明與原本無異。
如不服本判決，應於判決送達後十日內，向本院提出上訴狀。
                                      書記官  邱  靜  銘
中    華    民    國    八十九    年      六      月      二十二      日


司法院資訊處製作；財團法人民間司法改革基金會備份。
